# 以分公司、子公司净资产出资

提问人：lvzhouqingzhi 时间：2015-05-20 12:00:47
请教陈版： 现有集团公司A，下辖全资子公司B、C，分公司D、E、F，现进行整合。对子公司B、C，分公司D、E、F进行了资产评估，该几个公司的净资产都存在不同程度的增值，集团公司A以该子公司C、分公司D、E、F评估后的净资产作为对子公司B的增资处理，并将该子公司C、分公司D、E、F作为了子公司B的子公司和分公司，同时，子公司B公司吸收合并了分公司D，原分公司D公司不再存在，而分公司E、F继续存在，现要确认集团公司A对B公司的增资以及股权转让，则B公司如何确认实收资本以及长期股权投资呢？B在编制合并报表时，又如何编制抵消分录呢？

回答人：chenyiwei
如果子公司C、分公司D、E、F均构成企业合并准则所指的“业务”，则B应按同一控制下合并处理，即按取得这些单位的净资产在A的合并报表层面显示的账面价值作为初始计量金额。另外分公司本身不是独立的法人，因此对分公司不存在“吸收合并”的问题。

提问人：lvzhouqingzhi 时间：2015-05-21 11:44:44
不好意思，陈老师，估计是我意思没表达准确。我所说的吸收合并分公司，是说的是要把该分公司直接并入B公司，即进行并账处理，该分公司就不存在了

回答人：chenyiwei
对B而言，对该分公司直接并账处理，也是参考吸收合并的处理方式，会计处理的结果一致，即对该分公司的资产、负债按A的合并报表层面的账面价值入帐。

提问人：lvzhouqingzhi 时间：2015-05-21 13:22:06
同时，在单户B公司的角度来说，要确认对子公司C公司的投资以及确认集团公司A公司对B公司的增资，我是这样理解的，在确认子公司C公司的投资和增资时，按评估后的净资产确认长期股权投资和实收资本；而将原属于母公司的分公司D、E、F现纳入B公司时并确认增资时，按评估后的净资产之和确认实收资本，按账面净资产账挂往来，差额确认资本公积。不知道我的理解对了没呢

回答人：chenyiwei
因为对B而言构成同一控制下合并，所以对法人企业的股权投资和取得分公司的净资产均按原账面价值计量，与增加的实收资本之间的差额调整资本公积，不能按评估值入帐。

提问人：lvzhouqingzhi 时间：2015-06-04 17:11:26
请教陈版，现有个问题如下：A公司以B公司评估后的净资产对B公司进行出资，且B公司已进行工商变更登记，则B公司的账务处理为：借：资本公积，贷：实收资本（按B公司评估后净资产)，但按此处理后，B公司的资本公积成为了负数，是否正确呢?否则，B公司该如何进行账务处理？请陈版赐教。

回答人：chenyiwei
这种出资是否合规？即使是B公司的国企公司制改建，也不能以净资产出资的名义进行。这样出资的会计处理是无解的。